最高法院刑事裁定
111年度台抗字第1444號
抗  告  人  謝朋踴                      
上列抗告人因強盜案件，不服臺灣高等法院中華民國111年9月30
日駁回其聲請再審之裁定（111年度聲再字第471號），提起抗告
，本院裁定如下：
    主  文
抗告駁回。
    理  由
原裁定意旨略以：本件抗告人謝朋踴因強盜案件，經原審法院1
  06年度上訴字第634號判決判處罪刑確定（下稱原確定判決）
  。抗告人雖以原確定判決據以論處其累犯之前案，業經原審法
  院裁定開始再審，並以110年度上易字第1250號判決宣告其無
  罪確定。則原確定判決論其以累犯，且依累犯規定加重本刑至
  二分之一，自有違誤。爰依刑事訴訟法第420條第1項第4款規
  定，聲請再審云云。惟查抗告人前以同一原因聲請再審，業經
  原審法院以111年度聲再字第196號裁定以其聲請無理由駁回，
  抗告人雖不服提起抗告，惟經本院以111年度台抗字第851號裁
  定駁回其抗告確定，抗告人再執同一原因聲請再審，其再審之
  聲請程序於法不合，且無從補正，而予以駁回等語。
抗告意旨略以：本次與前次聲請再審之原因事實與證據方法不
  同，並非同一原因。又原確定判決誤論抗告人為累犯，嚴重剝
  奪抗告人之人身自由，更有悖於憲法罪刑相當及比例原則。原
  裁定漠視司法院釋字第775號解釋意旨及精神，顯於法有違云
  云。
惟按：
㈠再審之聲請，經法院認為無再審理由者，以裁定駁回後，不得
  更以同一原因聲請再審，刑事訴訟法第434條第1項、第3項定
  有明文。所謂同一原因，係指同一事實之原因而言；是否同一
  事實之原因，應就重行聲請再審之事由及提出之證據方法，與
  已經實體上裁定駁回之先前聲請，是否完全相同予以判斷，若
  先後2次聲請之再審原因及其所提之證據方法相一致者，即屬
  同一事實之原因。
㈡抗告人本件聲請再審所載之事證，前經抗告人向原審法院聲請
  再審，經原審111年度聲再字第196號以實體上裁定無理由駁回
  ；抗告人不服，提起抗告，惟經本院以111年度台抗字第851號
  裁定駁回其抗告而確定等情，有上開裁定在卷可徵。抗告人再
  執以聲請本件再審，自屬更以同一原因聲請再審。原裁定以其
  聲請不合法，駁回其再審之聲請，經核於法無違。抗告意旨置
  原裁定之論述於不顧，猶指稱非同一原因云云，自無理由。又
  原確定判決縱有不應論累犯而論累犯之違背法令情事，亦屬得
  否依非常上訴程序尋求救濟之問題，尚非再審程序所得審究，
  附此敘明。
據上論結，應依刑事訴訟法第412條，裁定如主文。
中　　華　　民　　國　　111 　年　　11　　月　　24　　日
                  刑事第三庭審判長法　官  徐昌錦
                                  法　官  林恆吉
                                  法　官  林海祥
                                  法　官  侯廷昌
                                  法　官  江翠萍
本件正本證明與原本無異
                                  書記官  張懿昀
中　　華　　民　　國　　111 　年　　11　　月　　29　　日